【裁判字號】    92,易,1775
【裁判日期】    920715
【裁判案由】    毒品危害防制條例
【裁判全文】
臺灣臺中地方法院刑事判決                        九十二年度易字第一七七五號
    公  訴  人  臺灣臺中地方法院檢察署檢察官
    被      告  甲○○
右列被告因違反毒品危害防制條例案件，經檢察官提起公訴（九十二年度毒偵字第一
四０二號），本院判決如左：
    主  文
甲○○連續施用第二級毒品，處有期徒刑陸月，如易科罰金，以佰元折算壹日。扣
案之安非他命壹包（含袋重零點肆公克），沒收銷燬之；扣案之吸食器壹支，沒收。
    事  實
一、甲○○前於民國八十七年間，因施用毒品案件，經依本院裁定送臺灣臺中看守所
    附設勒戒處所觀察勒戒後，認無繼續施用毒品之傾向，由臺灣臺中地方法院檢察
    署檢察官於八十七年九月五日以八十七年度偵字第一八０四０號為不起訴處分確
    定後；五年內，又於八十七年間，因施用毒品案件，經依本院以八十七年度毒聲
    字第三四四八號裁定送臺灣臺中看守所附設勒戒所觀察勒戒後，認無繼續施用毒
    品之傾向，由臺灣臺中地方法院檢察署檢察官於八十八年一月二十一日以八十七
    年度偵字第二四０七三號為不起訴處分確定。五年內，甲○○明知安非他命係毒
    品危害防制條例第二條第二項第二款所稱之第二級毒品，竟基於施用第二級毒品
    安非他命之概括犯意，自九十二年四月間起至九十二年五月四日止，在臺中縣龍
    井鄉○○路一二一號其住處，以將少許毒品安非他命放置於玻璃球吸食器內，點
    火燃燒使之產生煙霧後，加以吸食之方式，連續施用第二級毒品安非他命三次；
    嗣於九十二年五月八日十二時許，在臺中縣龍井鄉○○路一二一號其住處二樓臥
    室內，為警查獲，並扣得其所有供吸食用之第二級毒品安非他命一包（含袋重０
    ‧四公克）、吸食器一支。甲○○現經依本院九十二年度毒聲字第一二四二號裁
    定，令入戒治處所施以強強制戒治中。
二、案經臺中縣警察局烏日分局報告臺灣臺中地方法院檢察署檢察官偵查起訴。
    理  由
一、訊據被告甲○○，對於右揭時地連續施用第二級毒品安非他命之事實，業經坦認
    屬實，且被告於獲案時所採集之尿液，經送驗結果，亦呈現甲基安非他命陽性反
    應，此有臺中縣衛生局尿液煙毒檢驗報告書一份在卷可稽，並有扣案之第二級毒
    品安非他命一包（含袋重０‧四公克）、注射針筒一支為證，被告自白供述與現
    有事證相符，應堪置信。又被告前於八十七年間，因施用毒品案件，經依本院裁
    定送臺灣臺中看守所附設勒戒處所觀察勒戒後，認無繼續施用毒品之傾向，由臺
    灣臺中地方法院檢察署檢察官於八十七年九月五日以八十七年度偵字第一八０四
    ０號為不起訴處分確定後；五年內，又於八十七年間，因施用毒品案件，經依本
    院以八十七年度毒聲字第三四四八號裁定送臺灣臺中看守所附設勒戒所觀察勒戒
    後，認無繼續施用毒品之傾向，由臺灣臺中地方法院檢察署檢察官於八十八年一
    月二十一日以八十七年度偵字第二四０七三號為不起訴處分確定，現經依本院九
    十二年度毒聲字第一二四二號裁定，令入戒治處所施以強強制戒治中等情，此有
    臺灣臺中地方法院檢察署檢察官八十七年度偵字第二四０七三號不起訴處分書一
    份、本院九十二年度毒聲字第一二四二號刑事裁定一份在卷可稽，足認被告於五
    年內三犯本件施用毒品之罪。本件事證已臻明確，被告施用毒品犯行，洵堪認定
    。
二、查：毒品危害防制條例業於八十七年五月二十日經總統公布，並於八十七年五月
    二十二日施行，並將安非他命列為該條例第二條第二項第二款所稱之第二級毒品
    。核被告所為，係犯毒品危害防制條例第十條第二項之施用第二級毒品罪。被告
    連續三次施用第二級毒品安非他命之犯行，其時間緊接，手段同一，所觸犯犯罪
    構成要件相同之罪名，顯係基於概括犯意而反覆為之，為連續犯之裁判上一罪關
    係，應依刑法第五十六條之規定，論以一罪，並加重其刑。被告連續持有第二級
    毒品之低度行為，應為連續施用第二級毒品之高度行為所吸收，不另論罪。爰審
    酌被告前因施用毒品犯行，甫經二次觀察勒戒，不思藉機徹底戒除毒癮，猶故態
    復萌，再施用毒品不輟，無視於毒品對於自身健康之戕害及國家對於杜絕毒品犯
    罪之禁令，其行可議，然施用毒品之行為係屬自戕行為，對於社會所產生之潛在
    危害性尚屬輕微，且被告犯罪後坦承犯行，尚知悔悟，態度良好等一切情狀，量
    處如主文所示之刑，並諭知易科罰金之折算標準。
三、扣案之安非他命一包（含袋重０‧四公克），係屬毒品危害防制條例第二條第二
    項第二款所稱之第二級毒品，不問屬於被告與否，爰依毒品危害防制條例第十八
    條第一項前段，併予諭知沒收銷燬之；又扣案之吸食器一支，係被告所有，供施
    用毒品安非他命所用之物，業據被告供承在卷，爰依刑法第三十八條第一項第二
    款之規定，併予諭知沒收。
據上論斷，應依刑事訴訟法第二百九十九條第一項前段，毒品危害防制條例第十條第
二項、第二十條第三項前段、第十八條第一項前段，刑法第十一條、第五十六條、第
四十一條第一項前段、第三十八條第一項第二款，罰金罰鍰提高標準條例第二條，判
決如主文。
中      華      民      國      九十二      年    七    月     十五     日
    臺灣臺中地方法院刑事第六庭
                                        法  官  巫淑芳
右正本證明與原本無異。
如不服本判決，應於送達後十日內向本院提出上訴狀 （須附繕本） ，上訴於台灣高
法院台中分院。
                                        書記官
中      華      民      國      九十二      年    七    月     十五     日
附錄論罪科刑法條：
毒品危害防制條例第十條：
施用第一級毒品者，處六月以上五年以下有期徒刑。
施用第二級毒品者，處三年以下有期徒刑。


司法院資訊處製作；財團法人民間司法改革基金會備份。
